臺灣高等法院刑事裁定　　　　　　　　　　　　　　九十一年度毒抗字第二三三號
　　抗　告　人
　　即　被　告　甲○○
右抗告人因違反毒品危害防制條例案件，不服臺灣臺北地方法院中華民國九十一年三
月十五日裁定（九十一年度毒聲字第五三六號），提起抗告，本院裁定如左：
  主  文
抗告駁回。
  理  由
一、按犯毒品危害防制條例第十條之罪者（即施用第一、二級毒品），檢察官應先將
    被告送勒戒處所觀察、勒戒；經觀察、勒戒後，無繼續施用毒品之傾向者，應由
    檢察官為不起訴處分。毒品危害防制條例第二十條第一項、第二項定有明文；又
    依前項規定為不起訴之處分後，五年內再犯第十條之罪，經觀察、勒戒後，認有
    繼續施用毒品之傾向者，不適用前項之規定，復為同條例第二十條第三項前段所
    明定。意即曾經觀察勒戒認為無繼續施用毒品傾向，而為不起訴處分後，五年內
    復施用毒品者，仍應再經觀察勒戒，以察其是否有繼續施用毒品之傾向。另依觀
    察勒戒處分執行條例第三條第一項規定，檢察官依毒品危害防制條例第二十條第
    一項規定命送勒戒處所執行觀察、勒戒處分者，應先向法院聲請裁定，法院應於
    受理聲請後二十四小時內為之。
二、查抗告人即被告甲○○前曾因施用毒品案件，經臺灣臺北地方法院以八十九年度
    毒聲字第五七一號裁定觀察、勒戒，執行後認無繼續施用毒品之傾向，由臺灣臺
    北地方法院檢察署於民國（下同）八十九年四月十一日以八十九年度偵字第一一
    六號為不起訴處分確定，有臺灣臺北地方法院檢察署刑案資料查註記錄表影本乙
    份在卷足憑（見毒偵字第一二九三號卷第一頁至第二頁）。惟被告於不起訴處分
    後，復於九十年六月二十一日往前回溯四日內之某時，在不詳處所，施用第二級
    毒品安非他命，為警於九十年六月二十一日十三時四十分許，在臺北市○○街六
    一巷八一弄十一號二樓內查獲。被告雖矢口否認上揭犯行，惟被告於九十一年六
    月二十一日十四時為警所採尿液，經檢送臺北市立療養院以酵素免疫分析法及薄
    層層析法檢驗結果，確呈安非他命陽性反應，有臺北市立療養院於九十年六月二
    十九日出具之「臺北市立療養院煙毒尿液檢驗報告書(三)」及臺北政府警察局內湖
    分局警備隊「毒品案件證物委驗單對照表」各乙紙附卷可參（見毒偵字第一二九
    三號卷第十三頁、第十四頁），嗣再經送請憲兵司令部刑事鑑識中心以螢光偏極
    免疫分析法（ＴＤx／ＦＰＩＡ）、液相萃取（溶劑萃取）前處理法、固相萃取
    前處理法及氣相層析質譜分析法（ＧＣ／ＭＳ）複驗結果，仍檢驗出有甲基安非
    他命反應，此亦有「憲兵司令部刑事鑑識中心鑑驗通知書」乙紙附卷可稽（見同
    上卷第二十九頁），足認被告確有非法施用安非他命之行為，原審法院因檢察官
    之聲請，依毒品危害防制條例第二十條第三項、第一項及觀察勒戒處分執行條例
    第三條第一項規定，裁定被告應送勒戒處所觀察、勒戒，經核於法並無不合。
三、被告提起抗告意旨略以：伊最後一次施用第二級毒品安非他命是於八十八年十二
    月，經法院於八十九年四月十一日裁定觀察、勒戒後，已無繼續施用毒品，且伊
    自勒戒後，因家中尚有年老父母及三名幼兒，另伊妻子自九十年一月離家後至今
    未返家，三名幼兒及父母需伊獨自撫養、看顧。又伊自勒戒返家後，已有正當工
    作，生活起居也回歸正常，希再查明真相，爰依法提起抗告云云。被告否認施用
    毒品之犯行，已無足採，且其抗告意旨所述之家庭狀況，亦與被告應否送勒戒處
   所施以觀察、勒戒無關，其抗告為無理由，應予駁回。
四、據上論斷，應依刑事訴訟法第四百十二條，裁定如主文。
中    華    民    國      九十一  年       四       月        三十      日
                             臺灣高等法院刑事第二十二庭
                                 審判長法  官  許  正  順
                                       法  官  胡  方  新
                                       法  官  林  明  俊
右正本證明與原本無異。
不得再抗告。
                                       書記官  蕭  進  忠
中    華    民    國      九十一  年       五       月        一        日
